【裁判字號】    91,訴,346
【裁判日期】    920515
【裁判案由】    毒品危害防制條例
【裁判全文】
臺灣苗栗地方法院刑事判決                          九十一年度訴字第三四六號
    公  訴  人  臺灣苗栗地方法院檢察署檢察官
    被      告  甲○○
右列被告因毒品危害防制條例案件，經檢察官提起公訴（台灣苗栗地方法院檢察署九
十一年度毒偵字第六九一號），及移
度毒偵字第二０八四號），本院判決如左：
    主  文
甲○○連續施用第一級毒品，處有期徒刑壹年壹月；扣案之海洛因壹包淨重零點壹參
公克（包裝重零點貳貳公克）沒收銷燬之。又連續施用第二級毒品，處有期徒刑捌月
。應執行有期徒刑壹年捌月；扣案之海洛因壹包淨重零點壹參公克（包裝重零點貳貳
公克）沒收銷燬之。
        事  實
一、甲○○曾於民國（下同）八十八年四月間，因一犯施用毒品案件，經本院裁定送
    勒戒處所觀察、勒戒後，認有繼續施用毒品傾向，改送強制戒治，於八十八年十
    一月十八日停止戒治，所餘期間付保護管束期滿後，由台灣高雄地方法院檢察署
    檢察官於八十九年六月十六日以八十九年度戒毒偵字第六七一號不起訴處分確定
    。復於九十年八月間，因二犯施用毒品案件，經台灣屏東地方法院裁定逕送強制
    戒治（曾於九十一年一月十日停止戒治出所，所餘戒治期間付保護管束）外，另
    於九十年十一月二十九日，經台灣屏東地方法院以九十年度訴字第七四六號判決
    ，就施用第一級毒品部分判處有期徒刑一年，就施用第二級毒品部分判處有期徒
    刑七月，定應執行有期徒刑一年五月，經上訴後，於九十一年四月十七日，經台
    灣高等法院高雄分院駁回上訴，並於九十一年五月二十日判決確定（甲○○因未
    到案執行，於九十一年九月九日被通緝）。
二、甲○○猶不知悔改，復分別基於施用第一級毒品及第二級毒品之概括犯意，自九
    十一年一月十七日起，至九十二年三月六日晚上十一時三十分許止，連續在其高
    雄縣大寮鄉租屋處、高雄縣大寮鄉○○○路全國加油站公廁內，以注射針筒注射
    方式，非法施用第一級毒品海洛因多次；另將安非他命置於玻璃球內或鋁箔紙上
    ，下以火燒烤吸取其產生煙霧之方式，非法施用第二級毒品安非他命多次。
三、嗣甲○○分別於左列時、地，為警查獲：
（一）高雄市政府警察局保安警察大隊黎明中隊員警，於九十一年七月五日晚上十一
      時許，在高雄縣大寮鄉○○○路全國加油站前，見甲○○行跡可疑加以盤查，
      警方除在甲○○身上扣得第一級毒品海洛因一包淨重０˙一三公克（包裝重０
      ˙二二公克）外，並將甲○○帶回隊部採尿送驗，結果發現其尿液同時呈有嗎
      啡及甲基安非他命陽性反應。
（二）高雄市政府警察局保安警察大隊員警，復於九十二年三月七日晚上八時三十分
      許，在高雄市○○路與光華路口，將通緝中之甲○○予以逮捕，警方並將甲○
      ○帶回隊部採尿送驗，結果發現其尿液仍同時呈有嗎啡及甲基安非他命陽性反
      應。
四、案經高雄市政府警察局刑警大隊報請台灣高雄地方院檢察署呈請台灣高等法院檢
    察署核轉台灣苗栗地方法院檢察署檢察官偵查起訴，及由高雄市政府警察局刑警
    大隊報請台灣高雄地方院檢察署移送本院併案審理。
    理  由
一、右揭事實，業據被告甲○○於本院審理時供認不諱，而其尿液二次經警採集送請
    檢驗結果，確均呈有嗎啡及甲基安非他命陽性反應，有高雄市政府衛生局九十一
    年七月十五日煙毒尿液檢驗成績書、高雄市立凱旋醫院九十二年三月二十日煙毒
    尿液檢驗成績書等影本各乙紙在卷足憑。另扣案之白粉一包，經送法務部調查局
    鑑定結果，確含有海洛因成分，淨重０˙一三公克（包裝重０˙二二公克），有
    該局九十一年八月二十六日調科壹字第二二００一三八二六號鑑定通知書乙紙在
    卷足憑。是被告甲○○上開之自白，與事實相符。
二、被告甲○○又曾於八十八年四月間，因一犯施用毒品案件，經本院裁定送勒戒處
    所觀察、勒戒後，認有繼續施用毒品傾向，改送強制戒治，於八十八年十一月十
    八日停止戒治，所餘期間付保護管束期滿後，由台灣高雄地方法院檢察署檢察官
    於八十九年六月十六日以八十九年度戒毒偵字第六七一號不起訴處分確定；復於
    九十年八月間，因二犯施用毒品案件，經台灣屏東地方法院裁定逕送強制戒治（
    曾於九十一年一月十日停止戒治出所，所餘戒治期間付保護管束）外，另於九十
    年十一月二十九日，經台灣屏東地方法院以九十年度訴字第七四六號判決，就施
    用第一級毒品部分判處有期徒刑一年，就施用第二級毒品部分判處有期徒刑七月
    ，定應執行有期徒刑一年五月，經上訴後，於九十一年四月十七日，經台灣高等
    法院高雄分院駁回上訴，並於九十一年五月二十日判決確定，此分別有台灣苗栗
    地方法院檢察署刑案資料查註紀錄表、台灣高等法院被告全國前案紀錄表、台灣
    高等法院檢察署刑案紀錄簡覆表等在卷足憑。事證明確，被告甲○○五年內三犯
    施用毒品之犯行，洵堪認定。
三、核被告甲○○所為，係犯毒品危害防制條例第十條第一項施用第一級毒品罪、同
    條第二項施用第二級毒品罪。被告甲○○施用海洛因及安非他命前後，持有海洛
    因及安非他命之低度行為，應各為其施用之高度行為所吸收，均不另論罪。被告
    甲○○先後多次施用海洛因及安非他命之犯行，時間緊接，所犯罪名之構成要件
    相同，顯係分別基於概括之犯意而為，應依連續犯之規定，各論以一罪，並均依
    法加重其刑。被告甲○○所犯上開二罪，犯意各別，行為互殊，應分論併罰。爰
    審酌被告甲○○一再施用毒品，理應重罰，惟念其施用毒品僅戕害其個人身心健
    康，危害社會非重，其施用之手段相當平和，及犯後能坦白承認等一切情狀，分
    別量處如主文所示之刑，並定其應執行之刑，以資懲儆。
四、至扣案之海洛因一包淨重０˙一三公克（包裝重０˙二二公克），係第一級毒品
    ，應依毒品危害防制條例第十八條第一項前段規定沒收銷燬之。另被告施用毒品
    之工具，因均未經扣案，亦無證據顯示仍然存在，本院自不另為沒收之諭知，一
    併予以敘明。
五、台灣高雄地方法院檢察署檢察官，就高雄市政府警察局保安警察大隊員警，於九
    十二年三月七日晚上八時三十分許，在高雄市○○路與光華路口，將通緝中之被
    告甲○○予以逮捕後，對其採尿送驗，結果發現其仍有施用第一級、第二級毒品
    之犯行，而以該署九十二年度毒偵字第二０八四號移送本院併案審理，因移送併
    辦與起訴被告甲○○施用毒品部分，有連續犯之裁判上一罪關係，本院應一併予
    以審理，附此敘明。
六、另被告甲○○於本院審理時供承其自九十一年一月十七日起，即開始施用第一級
    、第二級毒品，此部分之犯行雖未據檢察官起訴，惟因與起訴部分亦有連續犯之
    裁判上一罪關係，本院自應併予審理，併此敘明。
據上論斷，應依刑事訴訟法第二百九十九條第一項前段，毒品危害防制條例第十條第
一項、第二項、第十八條第一項前段，刑法第十一條前段、第五十六條、第五十一條
第五款，判決如主文。
本案經檢察官洪清秀到庭執行職務。
中      華      民      國      九十二      年    五      月    十五    日
            台灣苗栗地方法院刑事第一庭
                                                法  官  柳  章  峰
右正本證明與原本無異。
如不服本判決，應於判決送達後十日內向本院提出上訴狀( 應附繕本 )。
                                                書記官  歐  明  秀
中      華      民      國      九十二      年    五      月    十五    日
毒品危害防制條例第十條
施用第一級毒品者，處六月以上五年以下有期徒刑。
施用第二級毒品者，處三年以下有期徒刑。
毒品危害防制條例第十八條
查獲之毒品及專供製造或施用毒品之器具，不問屬於犯人與否，均沒收銷燬之。但合
於醫藥或研究之用者，得不予銷燬。
前項合於醫藥或研究用毒品或器具之管理辦法，由法務部會同行政院衛生署定之。


司法院資訊處製作；財團法人民間司法改革基金會備份。
